【裁判字號】    97,訴,3422
【裁判日期】    980123
【裁判案由】    毒品危害防制條例
【裁判全文】
臺灣臺中地方法院刑事判決              97年度訴字第3422號
公  訴  人  臺灣臺中地方法院檢察署檢察官
被      告  甲○○
上列被告因違反毒品危害防制條例案件，經檢察官提起公訴（97
年度毒偵字第3939號），被告於準備程序中就被訴事實為有罪之
陳述，經本院合議庭評議後裁定由受命法官獨任改行簡式審判程
序審理，判決如下：
    主    文
甲○○施用第一級毒品，累犯，處有期徒刑拾月，扣案之海洛因
壹小包（驗餘含袋重零點貳公克）沒收銷燬之；又施用第二級
毒品，累犯，處有期徒刑肆月，扣案之甲基安非他命壹小包（驗
餘含袋重點壹伍公克）沒收銷燬之。應執行有期徒壹年，扣案
之海洛因壹小包（驗餘含袋重零點貳公克）、甲基安非他命壹
小包（驗餘含袋重點壹伍公克）均沒收銷燬之。
    犯罪事實
一、甲○○曾因施用毒品案件，經依本院號裁定送勒戒處所進行
    觀察、勒戒，於民國87年12月16日進入臺灣臺中看守所附設
    勒戒所接受觀察勒戒後，認有繼續施用毒品傾向，經本院裁
    定令入戒治處所施以強制戒治，於88年2月26日進入臺灣臺
    中戒治所接受強制戒治處分，嗣因執行成效良好，經本院於
    88年6月4日以88年度毒聲字第3262號裁定停止戒治，所於戒
    治期間並付保護管束，於88年8月4日停止戒治釋放出所，於
    89年1月6日強制戒治期滿，由臺灣臺中地方法院檢察署檢察
    官於89年1月19日以89年度戒毒偵字第69號為不起訴處分確
    定。
二、甲○○前因妨害公務罪，經本院於93年7月28日以93年度豐
    簡字第468號判處有期徒刑三月確定；又因施用毒品罪，經
    本院於93年10月26日以93年度訴字第2200號分別判處有期徒
    刑十月、五月，應執行有期徒刑一年確定；前開有期徒刑三
    月、十月、五月部分，經本院以94年度聲字第135號裁定，
    合併定其應執行有期徒刑一年二月確定；又因偽造文書罪，
    經本院於94年11月3日以94年度中簡字第2709號判處有期徒
    刑四月確定；又因施用毒品罪，經本院於94年11月7日以94
    年度訴字第3308號分別判處有期徒刑一年三月、八月，應執
    行有期徒刑一年九月確定；前開有期徒刑四月、一年三月、
    八月部分，經本院以95年度聲字第597號裁定，合併定其應
    執行有期徒刑二年確定，復經本院以96年度聲減字第618號
    裁定，予以減刑後並合併定其應執行有期徒刑一年確定；於
    94年5月10日入監接續執行前開有期徒刑一年二月、一年，
    於96年7月16日因縮短刑期執行完畢。
三、甲○○仍不知悔改及徹底戒絕，於前開強制戒治執行完畢釋
    放後五年內復因施用毒品罪遭判處有期徒刑執行完畢後，竟
    仍基於施用第一級毒品海洛因之犯意，於97年7月19日上午9
    時許，在臺中縣神岡鄉神岡國小附近停放之自小客車內，以
    將海洛因加入礦泉水稀釋後注入針筒內以針筒注射手臂靜脈
    血管或身體其他部位之方式，非法施用第一級毒品海洛因一
    次；另基於施用第二級毒品甲基安非他命之犯意，於97年7
    月20日上午9時許，在臺中縣神岡鄉神岡國小廁所內，以將
    甲基安非他命放置於玻璃球吸食器內以火燒烤使之產生煙霧
    後加以吸食之方式，非法施用第二級毒品甲基安非他命一次
    。嗣於97年7月20日15時30分許，在臺中縣神岡鄉○○街136
    巷62號，為警查獲，並扣得其所有供施用之毒品海洛因一小
    包（驗餘含袋重0.23公克）、甲基安非他命一小包（驗餘含
    袋重3.15公克）。
四、案經臺中縣警察局豐原分局報告臺灣臺中地方法院檢察署檢
    察官偵查起訴。
    理    由
一、訊據被告甲○○對於上揭時地分別施用第一級毒品海洛因及
    第二級毒品甲基安非他命各一次之情，業於本院中坦認屬實
    ，且被告為警查獲時所採集之尿液，經送驗結果，亦呈現嗎
    啡及安非他命、甲基安非他命陽性反應，此有中山醫學大學
    附設醫院檢驗科藥物檢測中心尿液檢驗報告一份、臺中縣警
    察局豐原分局委託鑑驗尿液代號與真實姓名對照表一份在卷
    為憑，並有查獲現場位置圖一份、查獲物品照片四張在卷可
    稽，並有扣案之海洛因一小包、甲基安非他命一小包為證，
    而扣案之海洛因、甲基安非他命，經以簡易快速篩檢試劑初
    步檢驗結果，分別呈嗎啡、海洛因紅色陽性反應及安非他命
    藍色陽性反應，驗餘含袋分別重0.23公克、3.15公克，此有
    測試照片二張、臺中縣警察局豐原分局查獲涉嫌毒品危害防
    制條例案件毒品初步鑑驗報告單二份在卷足按，被告自白供
    述與現有事證相符，應堪置信。按觀察、勒戒或強制戒治執
    行完畢釋放後，五年內再犯毒品危害防制條例第十條之罪者
    ，檢察官應依法追訴，毒品危害防制條例第二十三條第二項
    定有明文。倘被告於五年內已再犯，經依法追訴處罰，縱其
    第三次（或第三次以上）再度施用毒品之時間，在初犯經觀
    察、勒戒或強制戒治執行完畢釋放五年以後，已不合於「五
    年後再犯」之規定，且因已於「五年內再犯」，顯見其再犯
    率甚高，原實施觀察、勒戒或強制戒治，已無法收其實效，
    即應依該條例第十條處罰（參照最高法院95年第七次刑事庭
    會議決議）。被告因施用毒品案件，經依本院號裁定送勒戒
    處所進行觀察、勒戒，於87年12月16日進入臺灣臺中看守所
    附設勒戒所接受觀察勒戒後，認有繼續施用毒品傾向，經本
    院裁定令入戒治處所施以強制戒治，於88年2月26日進入臺
    灣臺中戒治所接受強制戒治處分，嗣因執行成效良好，經本
    院於88年6月4日以88年度毒聲字第3262號裁定停止戒治，所
    於戒治期間並付保護管束，於88年8月4日停止戒治釋放出所
    ，於89年1月6日強制戒治期滿，由臺灣臺中地方法院檢察署
    檢察官於89年1月19日以89年度戒毒偵字第69號為不起訴處
    分確定；又因施用毒品罪，經本院於93年10月26日以93年度
    訴字第2200號分別判處有期徒刑十月、五月，應執行有期徒
    刑一年確定；及因施用毒品罪，經本院於94年11月7日以94
    年度訴字第3308號分別判處有期徒刑一年三月、八月，應執
    行有期徒刑一年九月確定；於96年7月16日因縮短刑期執行
    完畢等情，此有臺灣高等法院被告前案紀錄表一份在卷可稽
    ，則被告於前開強制戒治執行完畢釋放後，五年內已再犯施
    用毒品犯行，本件施用毒品之犯行，自應予依法追訴。本件
    事證已臻明確，被告犯行，洵堪認定。
二、按海洛因及甲基安非他命分別係屬毒品危害防制條例所定之
    第一、二級毒品，不得非法施用。被告前開施用毒品海洛因
    及甲基安非他命之犯行，分別係犯毒品危害防制條例第十條
    第一項之施用第一級毒品罪、第十條第二項之施用第二級毒
    品罪。被告為供施用而分別持有第一級毒品海洛因及第二級
    毒品甲基安非他命之低度行為，均應為施用毒品之高度行為
    所吸收，不另論處。被告所犯施用第一級毒品罪及施用第二
    級毒品罪二者間，其犯意各別，行為互殊，法益亦異，應予
    分論併罰。查：被告曾因妨害公務罪，經本院於93年7月28
    日以93年度豐簡字第468號判處有期徒刑三月確定；又因施
    用毒品罪，經本院於93年10月26日以93年度訴字第2200號分
    別判處有期徒刑十月、五月，應執行有期徒刑一年確定；前
    開有期徒刑三月、十月、五月部分，經本院以94年度聲字第
    135號裁定，合併定其應執行有期徒刑一年二月確定；又因
    偽造文書罪，經本院於94年11月3日以94年度中簡字第2709
    號判處有期徒刑四月確定；又因施用毒品罪，經本院於94年
    11月7日以94 年度訴字第3308號分別判處有期徒刑一年三月
    、八月，應執行有期徒刑一年九月確定；前開有期徒刑四月
    、一年三月、八月部分，經本院以95年度聲字第597號裁定
    ，合併定其應執行有期徒刑二年確定，復經本院以96年度聲
    減字第618號裁定，予以減刑後並合併定其應執行有期徒刑
    一年確定；於94年5月10日入監接續執行前開有期徒刑一年
    二月、一年，於96年7月16日因縮短刑期執行完畢等情，此
    有臺灣高等法院被告前案紀錄表一份在卷可稽，被告前受有
    期徒刑之執行完畢後，五年以內故意再犯有期徒刑以上之前
    開二罪，均為累犯，應依刑法第四十七條第一項之規定，分
    別加重其刑。爰審酌被告前因施用毒品之犯行，經歷強制戒
    治及入監服刑之機會，仍無法徹底戒除施用毒品之惡習，猶
    故態復萌，再次施用毒品，無視於毒品對於自身健康之嚴重
    傷害及國家對於杜絕毒品犯罪之禁令，惟因施用毒品本身係
    屬自戕行為，對於社會所產生之潛在危害性尚屬輕微，且被
    告犯罪後業經坦承犯行，犯後態度尚稱良好等一切情狀，分
    別量處如主文所示之刑，並合併定其應執行之刑，以示懲儆
    。
三、扣案之海洛因一小包（驗餘含袋重0.23公克）、甲基安非他
    命一小包（驗餘含袋重3.15公克），分別係屬毒品危害防制
    條例第二條第二項第一、二款所規範之第一、二級毒品，不
    問屬於被告與否，爰依毒品危害防制條例第十八條第一項前
    段之規定，併予諭知沒收銷燬之。
據上論斷，應依刑事訴訟法第二百七十三條之一第一項、第二百
九十九條第一項前段，毒品危害防制條例第十條第一項、第二項
、第十八條第一項前段，刑法第十一條、第四十七條第一項、第
五十一條第五款，判決如主文。
中    華    民    國    98    年    1     月    23    日
                  刑事第十五庭  法  官  巫淑芳
以上正本證明與原本無異。
如不服本判決應於收受判決後10日內向本院提出上訴書狀，並應
敘述具體理由；其未敘述上訴理由者，應於上訴期間屆滿後20日
內向本院補提理由書（均須按他造當事人之人數附繕本）「切勿
逕送上級法院」。
                                書記官  張孝妃
中    華    民    國    98    年    1     月    23    日
附錄論罪科刑法條：
毒品危害防制條例第10條：
施用第一級毒品者，處六月以上五年以下有期徒刑。
施用第二級毒品者，處三年以下有期徒刑。


司法院資訊處製作；財團法人民間司法改革基金會備份。
